【裁判字號】    90,易,1308
【裁判日期】    901030
【裁判案由】    傷害等
【裁判全文】
臺灣桃園地方法院刑事判決                          九十年度易字第一三八號
    公  訴  人  臺灣桃園地方法院檢察署檢察官
    被      告  乙○○
                甲○○
右列被告因傷害等案件，經檢察官提起公訴（九十年度偵字第四一六七號），本院判
決如左：
    主  文
乙○○、甲○○共同傷害人之身體，各處拘役肆拾日，如易科罰金均以參佰元折算壹
日；又共同毀棄他人之汽車玻璃，足以生損害於他人，各處拘役貳拾日，如易科罰金
均以參佰元折算壹日。各應執行拘役伍拾伍日，如易科罰金均以參佰元折算壹日。
    事  實
一、乙○○、甲○○二人係兄弟關係，因乙○○與丙○○間有債務糾紛且屢次催討未
    果，二人竟共同基於傷害及毀損之犯意聯絡，於民國九十年二月十七日下午三時
    許，在桃園縣新屋鄉○○村○○○道路上，分持鐵棒及徒手毆打丙○○，致丙○○受有頭部挫傷、左手臂挫傷、瘀腫、左背挫傷瘀腫、擦傷等傷害，並以鐵棒砸
    毀丙○○所有車牌號碼ＵＪ─一二０八號自用小客車之前擋風玻璃及左後側玻璃
    ，足以生損害於丙○○。
二、案經被害人丙○○訴由桃園縣警察局楊梅分局報請台灣桃園地方法院檢察署檢察
    官偵查起訴。
    理  由
一、訊據被告乙○○、甲○○固均坦承於前開時、地分持鐵棒及徒手毆打丙○○，並
    砸毀其車玻璃一事，惟均辯稱：鐵棒是丙○○拿的，他原本要拿鐵棒打我們，我
    們就把鐵棒搶下來打他，並砸他車輛，我們拿到鐵棒後，他還有用手打我們，我
    們有受輕傷，但沒有驗傷云云，然查右揭犯罪事實業據告訴人丙○○指訴被害情
    節明確，並有天成醫院天慈分院開具之診斷証明書一紙附卷可稽，參以被告當時
    有二人，告訴人僅有一人在場，即便係告訴人先持鐵棒欲毆打被告二人，惟被告
    二人將鐵棒奪去即可防止告訴人危害之行為，無須再持以毆打及毀損，難認被告
    二人之行為係屬防衛之行為，縱使係互毆，亦不能主張正當防衛，故被告二人之
    前開辯詞，僅係推諉卸責之詞，均無足採。本件事証明確，被告二人之犯行均洵
    堪認定，應予依法論科。
二、核被告乙○○、甲○○二人之所為，均係犯刑法第二百七十七條第一項之傷害罪
    及同法第三百五十四條之毀損罪。被告二人就上開犯行，主觀上有犯意聯絡及行
    為分擔，為共同正犯。被告二人所犯前開二罪，均犯意各別，行為互殊，應分論
    併罰，公訴人認被告二人所犯前開二罪為牽連犯，顯有誤會。爰審酌被告二人因
    索債未果，即出手毆打並毀損被害人之財物、被害人之傷勢、財物之價值及犯罪
    後之態度等一切情狀，均分別量處如主文所示之刑，及諭知易科罰金之折算標準
    ，並定其應執行之刑，及諭知易科罰金之折算標準，以資懲儆。至於被告二人持
    以毆打及毀損未扣案之鐵棒一支，雖告訴人稱係被告二人所有，惟此為被告二人
    自始至終均否認其渠等所有，此外復查無其他積極証據足認確係被告二人所有，
    故無庸為沒收之諭知，附此敘明。
據上論斷，應依刑事訴訟法第二百九十九條第一項前段，刑法第二十八條、第二百七
十七條第一項、第三百五十四條、第五十一條第六款、第四十一條第一項前段，罰金
罰鍰提高標準條例第一條前段、第二條，判決如主文。
本案經檢察官鍾和憲到庭執行職務。
中      華      民      國    九十      年      十      月     三十日
                              臺灣桃園地方法院刑事第二庭
                                  法  官    林  恆  吉
右正本證明與原本無異。
如不服本判決，應於判決送達後十日內向本院提出上訴狀( 應附繕本 )，上訴於
臺灣高等法院。
                                  書記官    邱  仲  騏
中      華      民      國    九十      年     十一     月      五      日
附錄論罪科刑法條
刑法第二百七十七條第一項、第三百五十四條
刑法第二百七十七條第一項
傷害人之身體或健康者，處三年以下有期徒刑，拘役或一千元以下罰金。
刑法第三百五十四條
毀棄、損壞前二條以外之他人之物或致令不堪用，足以生損害於公眾或他人者，處二
年以下有期徒刑、拘役或五百元以下罰金。


司法院資訊處製作；財團法人民間司法改革基金會備份。
